臺灣桃園地方法院刑事判決　　　　　　　96年度易緝字第12號
公　訴　人　臺灣桃園地方法院檢察署檢察官
被　　　告　丙○○
　　　　　　　　　　14弄11.
上列被告因竊盜案件，經檢察官提起公訴（94年度偵字第14948
號），本院判決如下：
    主  文
丙○○攜帶兇器竊盜，累犯，處有期徒刑捌月。
扣案之美工刀、鐵剪各壹支，均沒收。
    事  實
一、丙○○前於民國90年間因公共危險案件，經本院判處有期徒
    刑3 月確定，於91年9 月20日執行完畢。仍不知警惕，復意
    圖為自己不法之所有，於94年6 月26日上午11時許，未經允
    准無故侵入乙○○所經營位於桃園縣八德市○○○街81之1
    號暫停營業之「明石餐廳」建築物內，持其所有客觀上可供
    兇器使用之美工刀及鐵剪各1 支，竊取該餐廳內乙○○所有
    之電纜線5 條、銅線3 條（價值新台幣5 千元）。得手後，
    丙○○留在餐廳內以美工刀削去銅線外皮時，旋為警當場查
    獲，並扣得前揭美工刀及鐵剪各1 支，而查悉上情。
二、案經乙○○訴由桃園縣政府警察局八德分局報告臺灣桃園地
    方法院檢察署檢察官偵查後起訴。
    理  由
壹、程序部分：
    按被告以外之人於審判外之言詞或書面陳述，除法律有規定
    者外，不得作為證據。又被告以外之人於審判外之陳述，雖
    不符前4 條之規定，而經當事人於審判程序同意作為證據，
    法院審酌該言詞陳述或書面陳述作成時之情況，認為適當者
    ，亦得為證據。當事人、代理人或辯護人於法院調查證據時
    ，知有第159 條第1 項不得為證據之情形，而未於言詞辯論
    終結前聲明異議者，視為有前項同意，刑事訴訟法159 條第
    1 項、第159 條之5 分別定有明文。查被害人乙○○及證人
    甲○○於警詢時所為之陳述，固均係審判外之陳述而屬傳聞
    證據，惟被告就上開審判外之陳述，於本院審理中，並不爭
    執證據能力，復未曾於言詞辯論終結前聲明異議，而本院審
    酌該等證人陳述作成時之情況，並無違法取證及證明力過低
    之瑕疵，亦認以之作為證據為適當，依前揭規定說明，自得
    為證據。
貳、實體部分：
一、前揭事實，業據被告於警詢及本院審理時坦認不諱（見偵字
    第14948 號卷第14、15頁、本院96年4 月17日審判筆錄），
    核與被害人乙○○及證人甲○○指證之情節相符（見同上偵
    卷第5 、6 、17、18頁），並有桃園縣政府警察局八德分局
    扣押筆錄、扣押物品目錄表、贓物認領保管單各1 份、現場
    查獲照片4 張附卷可稽，復有被告丙○○所持以竊取上開電
    纜線及銅線所用之美工刀、鐵剪各1 支扣案足憑，堪認其自
    白與事實相符。本件事證明確，被告犯行洵堪認定，應依法
    論科。
二、按被告丙○○於行竊時所攜帶之鐵剪、美工刀，均屬鐵製材
    質，型尖而質硬，有卷附照片可參，客觀上均足以對人之生
    命、身體構成威脅，屬兇器至明。次按被告行為後，刑法業
    於94年2 月2 日修正公布，並於95年7 月1 日施行，而刑法
    第306 條第1 項之罪，法定刑為1 年以下有期徒刑、拘役或
    3 百元以下罰金，就法定罰金刑部分，依95年6 月14日修正
    公布，95年7 月1 日施行之刑法施行法第1 條之1 規定「中
    華民國94年1 月7 日刑法修正後，刑法分則編所定罰金之貨
    幣單位為新臺幣。94年1 月7 日刑法修正時，刑法分則編未
    修正之條文定有罰金刑者，自94年1 月7 日刑法修正施行後
    ，就其所定數額提高為30倍。但72年6 月26日至94年1 月7
    日新增或修正之條文，就其所定數額提高為3 倍」，經比較
    結果關於法定刑最高罰金部分，修正前後規定並無不同（新
    法以新臺幣為貨幣單位，修正施行後，就其所定數額提高為
    30 倍 ，實際與行為時法罰金刑相同），不生法律變更比較
    問題，此部分應依法律一般適用原則逕依裁判時法即刑法施
    行法第1 條之1 第1 項、第2 項前段之規定。又修正前刑法
    第33 條 第5 款原規定：「罰金：1 元以上」，依罰金罰鍰
    提高標準條例第1 條前段規定提高10倍，及現行法規所定貨
    幣單位折算新台幣條例第2 條換算為新臺幣結果，為30元以
    上，而修正後則規定：「罰金：新臺幣1 千元以上，以百元
    計算之」，已將科處罰金之最低額提高至新臺幣1 千元以上
    ，就法定刑最低罰金部分，修正後之規定顯非較有利於被告
    ，故依現行即修正後刑法第2 條第1 項前段規定，此部分應
    適用修正前刑法第33條第5 款之規定。核被告丙○○所為，
    係犯刑法第306 條第1 項無故侵入他人建築物罪、同法第32
    1 條第1 項第3 款之攜帶兇器竊盜罪。又刑法第55條牽連犯
    之規定業經刪除，同於95年7 月1 日施行，被告所犯各罪依
    修正後刑法之規定，應分論併罰，比較新舊法結果，修正後
    之規定並非較有利於被告，依現行刑法第2 條第1 項前段規
    定，此部分應適用修正前刑法第55條規定論以牽連犯，查被
    告所犯前開無故侵入他人建築物、攜帶兇器竊盜2 罪，有方
    法結果之牽連關係，應依修正前刑法第55條規定從一重之攜
    帶兇器竊盜罪處斷。另新修正刑法第47條第1 項關於累犯加
    重規定「受徒刑之執行完畢，或一部之執行而赦免後，5 年
    以內故意再犯有期徒刑以上之罪者，為累犯，加重本刑至2
    分之1 。」，對新法施行前，故意再犯有期徒刑以上之罪，
    構成累犯之加重規定，新舊法並無不同，不生法律變更比較
    問題，此部分應依法律一般適用原則逕依裁判時法即刑法第
    47條第1 項規定論處。查被告於90年間因公共危險案件，經
    本院判處有期徒刑3 月確定，於91年9 月20日執行完畢等情
    ，有卷附臺灣高等法院被告前案紀錄表可按，其於有期徒刑
    執行完畢後，5 年以內故意再犯本件有期徒刑以上之罪，為
    累犯，應依刑法第47條第1 項規定加重其刑。爰審酌被告犯
    罪之動機、目的、手段、所生危害，暨其品行、生活狀況、
    智識程度、犯罪後坦承犯行之態度等一切情狀，量處如主文
    所示之刑。
三、扣案之鐵剪、美工刀各1 支，係供被告犯本件竊盜犯行所用
    之物，並屬被告所有，業據被告供陳在卷，應依刑法第38條
    第1 項第2 款規定併予宣告沒收（按刑法第38條雖亦修正，
    但該條第1 項第2 款並未修正。至於第3 項將第1 項第2 款
    得沒收之物，由屬於「犯人」為限，修正為屬於「犯罪行為
    人」為限，僅屬用語之明確化，含義仍屬相同，故無法律比
    較適用問題，逕行適用裁判時即修正後之法律，附此敘明）
    。
據上論斷，應依刑事訴訟法第299 第1 項前段，修正後刑法第2
條第1 項前段、第38條第1 項第2 款、第47條第1 項，修正前刑
法第55條，刑法第321 條第1 項第3 款、第306 條第1 項，刑法
施行法第1 條之1 第1 項、第2 項前段，判決如主文。
本案經檢察官蔡宜均到庭執行職務。
中　　華　　民　　國　　96　　年　　4 　　月　　30　　日
                  刑事第七庭審判長法  官  江振義
                        　  　　　法　官  賴淑美
　　                              法  官  林惠霞
以上正本證明與原本無異。
　                                書記官  顏美惠
中　　華　　民　　國　　96　　年　　5 　　月　　2 　　日
附錄本案論罪科刑法條：
刑法第321條第3款：
　犯竊盜罪而有左列情形之一者，處6 月以上、5 年以下有期徒
刑：
三  攜帶兇器而犯之者。
刑法第306條
  無故侵入他人住宅、建築物或附連圍繞之土地或船艦者，處 1
年以下有期徒刑、拘役或3 百元以下罰金。
  無故隱匿其內，或受退去之要求而仍留滯者，亦同
